臺灣臺南地方法院交通事件裁定　　　　 94年度交聲字第649號
原處分機關　交通部公路總局嘉義區監理所臺南監理站
異議人即受
處分人　　　甲○○
上列受處分人因違反道路交通管理處罰條例案件，對於交通部公
路總局嘉義區監理所臺南監理站，中華民國94年11月14日所為之
裁決處分（處分案號：嘉監南字第裁74-M00000000號），聲明異
議，本院裁定如下：
    主  文
異議駁回。
    理  由
一、原處分意旨略以：異議人即受處分人甲○○（下稱異議人）
    經台南縣警察局歸仁分局交通事故處理小組員警 (以下稱舉
    發機關)製單舉發，於民國94年9月7日12時50分許，駕駛車
    牌號碼7420-JE號自小客車，在臺南縣關廟鄉○○街與北安3
    街口，「肇事致黃春柳手部受傷後肇事逃逸」。原處分機關
    即交通部公路總局嘉義區監理所台南監理站復以違規事實屬
    實，乃依裁處時即修正前之道路交通管理處罰條例（下稱處
    罰條例）第62條第1項之規定，裁處異議人吊銷駕駛執照，
    終身禁考等語。
二、本件異議意旨略以：異議人於94年9月7日駕車行駛至肇事路
    口時，突遭正騎乘機車而行駛於支線道之黃春柳撞擊汽車駕
    駛座旁之門板，異議人即下車查看黃春柳有無受傷，因見黃
    春柳並無異樣且無受傷跡象，而異議人因急著奔喪而不願追
    究車損，乃駕車離去，因此並無肇事逃逸之故意及行為。故
    請求撤銷原裁定等語。
三、按汽車駕駛人，駕駛汽車肇事致人受傷或死亡，應即採取救
    護或其他必要措施，並向警察機關報告，不得駛離；違者吊
    扣其駕照3個月至6個月；逃逸者吊銷駕駛執照，處罰條例第
    62條第1項定有明文。
四、本院審酌：
  (一)異議人甲○○經舉發機關製單舉發，於94年9月7日12時50分
    許，駕駛車牌號碼7420-JE號自小客車，在臺南縣關廟鄉○
    ○街與北安3街口，「肇事致黃春柳手部受傷後肇事逃逸」
    。原處分機關復以違規事實屬實，乃依94年12月28日修正，
    95年7月1日施行前即裁處時之處罰條例第62條第1項之規定
    ，裁處異議人吊銷駕駛執照，終身禁考之事實，有：
    原處分機關嘉監南字第裁74-M00000000號裁決書。
    臺南縣警察局南縣警交字第M00000000號舉發違反道路交
      通管理事件通知單。
    等件為證，且為異議人所不否認，此部分事實當可認定。
  (二)經查：異議人肇事後於警詢中供稱：「肇事後我沒有救護傷
    者，也沒有跟對方說話」、「因為我太緊張了，所以才沒有
    跟警方報案」等語；於軍事檢察官偵查中 (國防部南部地方
    軍事檢察官，95年度偵字第145號案，被告肇事時具有軍人
    身分)供稱：「我撞到被害人黃春柳後有停下車來，但沒有
    靠近他詢問傷勢，也未對她施以必要的救護，我因一時害怕
    及趕著回家處理祖母喪事就離開現場」等語，已坦承肇事後
    逃逸之犯行。另參被害人黃春柳於警詢中供稱：「肇事後我
    倒在地上，背部被機車壓住，而該車撞到我後沒有停下來，
    就直接跑掉了」等語及於軍事檢察官偵查中證稱：「車禍發
    生後，我被機車壓倒在地上，被告 (即指異議人)的車停在
    數公尺前的路上，無人下車查看，沒多久即加速離去」、「
    也沒有對我實施救護即駕車離去」等語，互核其二人之供述
    相符，故異議人於警詢及軍事檢察官偵查中之自白當可採信
    ，足認異議人確有肇事逃逸之違規行為。又證人即肇事當時
    坐在車上異議人之女友林育婷於警詢中雖證稱：甲○○跟我
    肇事後有立即下車看，被我們撞倒的婦人爬起來就駕車走了
    云云，然證人為異議人之女友顯有維護異議人之嫌，況證人
    林育婷於軍事檢察官偵查中另證稱：車禍發生後我們車子有
    停下來，要下車時發現被害人頭已經抬起來，想說她應該沒
    什麼大礙便加速離去等語，已證稱其未下車查看，被害人亦
    未離去之事實，故證人林育婷於警詢中之證言不足採信。
  (三)次查：異議人與被害人2車肇事後撞擊力道強大，被害人機
    車前方及腳踏板側邊之塑膠蓋板分別斷裂掉落，被害人所著
    之拖鞋亦散落他處，被害人倒地後為機車壓住身軀；再異議
    人所駕小客車左前輪上方、右側及駕駛座車門凹陷，此種撞
    擊力道，被害人焉有未受傷害之可能。況被害人所受之傷害
    為「左手擦挫傷淤血腫脹、左小腿擦傷、左手肘淤血」等傷
    害，此有財團法人台灣基督教長老教會新樓醫院94年9月9日
    出具之診斷證明書附於警卷可證，被害人之傷害均在身體外
    部，一望即知，異議人焉有不知之理，異議人辯稱被害人未
    受傷云云，顯不足採。
  (四)按閃光黃燈表示「警告」，車輛應減速接近，注意安全，小
    心通過。閃光紅燈表示「停車再開」，車輛應減速接近，先
    停止於交岔路口前，讓幹道車優先通行後認為安全時，方得
    續行，道路交通標誌標線號誌設置規則第211條第1項定有明
    文。查本件肇事當時異議人之行向為閃光紅燈，被害人之行
    向為閃光黃燈，業據異議人與被害人分別於警詢中供述甚明
    ，且有肇事現場圖可稽，異議人辯稱：遭行駛於支線道之被
    害人撞擊不願追究車損云云，顯屬卸責之詞。
  (五)未查：異議人又辯稱其肇事當日係返家為祖母奔喪，因情況
    緊急始駕車駛離現場云云，然異議人係於94年9月6日0時起
    開始向軍中請休假返家奔喪，此據異議人於警詢中供述甚明
    ，異議人就此事件，實有充裕之時間，其於次日駕車肇事，
    實難認為有何緊急之情事。
  (六)復查：異議人上揭肇事逃逸之違規行為，涉及刑事案件部分
    ，業據國防部南部地方軍事法院，以95年度訴字第116號案
    ，判處有期徒刑8月，緩刑2年確定 (異議人於該案中坦承肇
    事逃逸之犯行) ，亦有本院依職權調閱之上揭卷證可證。
  (七)異議人前述違規事實，係違反處罰條例第62條第1項之規定
    ，已如前述。揆諸上開規定，原處分機關據此引用前開法條
    第62條第1項，裁處異議人吊銷駕駛執照，終身禁考於法尚
    無違誤。
五、綜上所述，異議人駕駛車牌號碼7420-JE號自小客車，肇事
    致黃春柳手部受傷後，肇事逃逸之違規事實既可認定，足認
    異議人異議內容，並無理由，即應予駁回。
六、據上論斷，應依道路交通案件處理辦法第19條，裁定如主文
    。
中　　華　　民　　國　　96　　年　　5 　　月　　15　　日
　　　　　　　　　　　　　交通法庭法　官　蔡直青
以上正本證明與原本無異。
如不服本裁定，應於收受送達後5日內向本院提出抗告狀。（應
附繕本）
        　　　　　　　　　　　　　書記官　劉鴻瑛
中　　華　　民　　國　　96　　年　　5 　　月　　18　　日
